【裁判字號】    92,中簡上,368
【裁判日期】    921106
【裁判案由】    偽造文書
【裁判全文】
臺灣臺中地方法院刑事判決                      九十二年度中簡上字第三六八號
    上  訴  人  甲○○  女  三.
    即  被  告
右列上訴人因偽造文書等案件，不服本院臺中簡易庭九十二年度中簡字第一三七五號
中華民國九十二年七月二十二日第一審簡易判決（聲請案號：九十二年度偵字第九五
五四號），提起上訴；暨臺灣臺中地方法院檢察署檢察官移送併案辦理（九十二年度
偵字第一一九一三、一九八二○號），本院管轄第二審之合議庭判決如左：
    主  文
原判決撤銷。
甲○○連續行使偽造私文書，足以生損害於他人，處有期徒刑柒月；緩刑參年。
萬泰商業銀行小額循環貸款申請書、台新銀行ＹＯＵＢＥ申請書上偽造之「乙○○」
簽名各壹枚均沒收。
    事  實
一、甲○○基於意圖為自己不法所有之概括犯意，連續於民國九十一年五月十日及同
    年六月十五日，以其胞妹「乙○○」之身分證影本，偽以「乙○○」之名，填寫
    申請書，陸續分別持向萬泰商業銀行及臺新銀行申請小額循環信用貸款及預付現
    金卡供己使用，致臺新銀行、萬泰商業銀行陷於錯誤，以為係乙○○本人，而分
    別由萬泰商業銀行發給卡號000－000000000號，臺新銀行發給卡號
    000－00－000000－0－00號之信用卡各一張，足以生損害於「乙
    ○○」及萬泰商業銀行及臺新銀行。甲○○於詐得前揭二張信用卡後，即承前揭
    犯意自九十一年五月起至九十二年六月十六日止，連續多次前往前開二家銀行設
    置之自動櫃員機，持卡置入自動櫃員機內操作，偽以該信用卡之合法使用人身分
    之不正方法使臺新銀行、萬泰商業銀行之自動櫃員機陷於錯誤，而以為係乙○○
    本人而同意預借現金，分別自萬泰商業銀行詐借得新台幣（下同）二十六萬六千
    七百元（其間償還十三萬八千九百元），向臺新銀行詐借得十五萬餘元。嗣經乙
    ○○輾轉得悉上情。
二、案經乙○○告訴由臺灣臺中地方法院檢察署檢察官偵查聲請以簡易判決處刑及台
    中市警察局第四分局函由臺灣臺中地方法院檢察署檢察官移請併案辦理。
    理  由
一、訊據被告甲○○對於前揭犯罪事實坦承不諱，核與被害人乙○○之指訴情節相符
    ，並有身分證影本、申請表、現金卡影本、交易明細表等在卷可稽，本件事證明
    確，被告犯行，堪予認定。
二、核被告所為係犯刑法第二百十六條、第二百十條之行使偽造私文書罪，以及刑法
    第三百三十九條第一項之詐欺取財罪；其偽造署押係偽造私文書之階段行為，而
    偽造私文書之低度行為，復為行使偽造私文書之高度行為所吸收，均不另論罪。
    又被告持卡操作自動提款機，使發卡銀行陷於錯誤，以為被告係信用卡之登記持
    卡人，指示自動提款設備預借現金與被告，核係犯刑法第三百三十九條之二第一
    項之利用自動付款設備詐取財物罪。（被告指示自動提款設備預借現金所犯刑法
    第三百三十九條之二第一項之利用自動付款設備詐取財物罪部分，雖未經檢察官
    於簡易判決處刑聲請書敘明，惟本院認與已起訴之行使偽造私文書部分之犯行有
    牽連犯之裁判上一罪關係，並嗣經檢察官移請併案辦理，本院自得併與審酌，附
    此敘明。）被告上開先後多次詐欺取財（含利用自動付款設備詐欺取財）犯行、
    行使偽造私文書犯行，各時間密接且犯罪構成要件相同，顯各係基於概括犯意所
    為，均為連續犯，應分別依刑法第五十六條之規定，各論以刑法第二百十六條、
    第二百十條之行使偽造私文書罪、第三百三十九條第一項、第三百三十九條之二
    第一項之詐欺取財等之一罪，並均依法加重其刑。被告所犯上開行使偽造私文書
    罪、詐欺取財罪、由自動付款設備詐欺取財罪間，有方法、結果及手段、目的之
    牽連關係，應依刑法第五十五條規定，從一重之行使偽造私文書罪處斷。本件原
    審就被告連續行使偽造私文書部分，認罪證明確，並予以科處有期徒刑肆月，如
    易科罰金，以參佰元折算一日，固非無見，而上訴人亦未具理由上訴，惟原審未
    及審酌被告所犯之刑法第三百三十九條第一項、第三百三十九條之二第一項等之
    詐欺取財罪，其適用法條顯有不當，量刑亦屬過輕，本院自應予以撤銷，另為妥
    適之判決。爰審酌被告與被害人乙○○係姊妹，且事後乙○○亦於本院調查時表
    示，不願再追究，及被告對於銀行之詐借款迄今未能返還等一切情狀，量處如主
    文第二項所示之刑，以示懲儆。末查被告前未曾受有期徒刑以上刑之宣告，有臺
    灣高等法院被告全國前案紀錄表在卷可按，被告其因一時失慮，致罹刑章，且被
    告於審理中坦承犯行，深具悔意，並已清償部分借款，此有萬泰銀行檢附之交易
    明細表在卷可參，其經此教訓，當知警惕而無再犯之虞，本院綜核各情，所宣告
    之刑，認以暫不執行為適當，併予宣告緩刑三年，以啟自新。被告於萬泰商業銀
    行小額循環貸款申請書、台新銀行ＹＯＵＢＥ申請書上偽造之「乙○○」簽名各
    一枚應依刑法第二百十九條之規定，予以宣告沒收。
三、據上論斷，應依刑事訴訟法第四百五十五條之一第一項、第三項、第三百六十九
    條第一項前段、第三百六十四條、第三百七十條前段、第二百九十九條第一項前
    段，刑法第二百十六條、第二百十條、第三百三十九條第一項、第三百三十九條
    之二第一項、第五十五條、第五十六條、第七十四條第一款、第二百十九條，罰
    金罰鍰提高標準條例第一條前段，判決如主文。
本案經檢察官丙○○到庭執行職務。
中      華      民      國      九十二      年     十一     月    六    日
                              臺灣臺中地方法院刑事第二庭
                                  審判長法  官  張  智  雄
                                        法  官  許  惠  瑜
                                        法  官  柯  崑  輝
右正本證明與原本無異。
本件不得上訴。
                                        書記官
中      華      民      國      九十二      年     十一     月    六    日
附錄論罪科刑法條
刑法第二百十條
偽造、變造私文書，足以生損害於公眾或他人者，處五年以下有期徒刑。
刑法第二百十六條
行使第二百十條至第二百十五條之文書者，依偽造、變造文書或登載不實事項或使登
載不實事項之規定處斷。


司法院資訊處製作；財團法人民間司法改革基金會備份。
